【裁判字號】    97,撤緩,37
【裁判日期】    970424
【裁判案由】    聲請撤銷緩刑
【裁判全文】
臺灣臺北地方法院刑事裁定              97年度撤緩字第37號
聲  請  人  臺灣臺北地方法院檢察署檢察官
受  刑  人  甲○○
上列被告因恐嚇案件（本院九十六年度上易字第二六二０號），
聲請人聲請撤銷緩刑（九十一年度執聲字第四六０號），本院裁
定如下：
    主  文
聲請駁回。
    理  由
一、聲請意旨略以：受刑人甲○○前因恐嚇案件，經臺灣高等法
    院於民國九十六年十二月十八日以九十六年度上易字第二六
    二０號（起訴案號：九十六年度偵字第八二六九號），判處
    拘役二十五日，緩刑二年，於九十六年十二月十八日確定在
    案。受刑人於緩刑期前即九十五年六月二日，因公然侮辱罪
    ，經本院於九十七年一月三十一日以九十六年度易字第一八
    五三號依妨害名譽罪判處拘役二十九日確定，足見並非一時
    失慮，且更違反先前以被告「經此教訓，當知所警惕，應無
    再犯之虞」而撤銷緩刑之基本目的，而有刑法第七十五條之
    一「足認原宣告之緩刑難收其預期效果，而有執行刑罰之必
    要」甚明，為此聲請撤銷緩刑。
二、按「受緩刑之宣告，而有下列情形之一者，撤銷其宣告：一
    、緩刑期內因故意犯他罪，而在緩刑期內受不得易科罰金之
    有期徒刑以上刑之宣告確定者。二、緩刑前因故意犯他罪，
    而在緩刑期內受不得易科罰金之有期徒刑以上刑之宣告確定
    者。」、「前項撤銷之聲請，於判決確定後六月以內為之。
    」、「受緩刑之宣告而有下列情形之一，足認原宣告之緩刑
    難收其預期效果，而有執行刑罰之必要者，得撤銷其宣告：
    一、緩刑前因故意犯他罪，而在緩刑期內受得易科罰金之有
    期徒刑、拘役或罰金之宣告確定者。二、緩刑期內因故意犯
    他罪，而在緩刑期內受得易科罰金之有期徒刑、拘役或罰金
    之宣告確定者。三、緩刑期內因過失更犯罪，而在緩刑期內
    受有期徒刑之宣告確定者。四、違反第七十四條第二項第一
    款至第八款所定負擔情節重大者。」、「前條第二項之規定
    ，於前項第一款至第三款情形亦適用之。」，刑法第七十五
    條第一項、第二項、第七十五條之一第一項、第二項分別定
    有明文。又刑法第七十五條之一第一項之立法意旨略以：關
    於緩刑之撤銷，現行法第七十五條第一項固已設有兩款應撤
    銷緩刑之原因；至得撤銷緩刑之原因，則僅於保安處分章內
    第九十三條第三項與撤銷假釋合併加以規定，體例上不相連
    貫，實用上亦欠彈性。外國立法例，德國現行刑法第五十六
    條及奧地利現行刑法第五十三條，均有「撤銷」與「得撤銷
    」兩種原因，爰參酌上開立法例增訂本條，於第一項分設四
    款裁量撤銷之原因，其理由如次：現行關於緩刑前或緩刑期
    間故意犯他罪，而在緩刑期內受得易科罰金之有期徒刑之宣
    告者，列為應撤銷緩刑之事由，因認過於嚴苛，而排除第七
    十五條應撤銷緩刑之事由，移列至得撤銷緩刑事由，俾使法
    官依被告再犯情節，而裁量是否撤銷先前緩刑之宣告。其次
    ，如有前開事由，但判決宣告拘役、罰金時，可見行為人仍
    未見悔悟，有列為得撤銷緩刑之事由，以資彈性適用，爰於
    第一項第一款、第二款增定之。又本條採用裁量撤銷主義，
    賦與法院撤銷與否之權限，特於第一項規定實質要件為「足
    認原宣告之緩刑難收其預期效果，而有執行刑罰之必要」，
    供作審認之標準。亦即有此情形，法官應審酌「足認原宣告
    之緩刑難收其預期效果，而有執行刑罰之必要」作為得否撤
    銷援刑之標準，並非如刑法第七十五條所定，若符合第一項
    所定二款情形，勿庸審酌其他要件，即應撤銷緩刑之宣告。
三、本院之判斷：
  (一)受刑人甲○○前因恐嚇案件，經本院於九十六年十月十二日
    以九十六年度易字第一七五０號（起訴案號：九十六年度偵
    字第八二六九號），判處拘役五十日，如易科罰金，以新臺
    幣一千元折算一日，減為拘役二十五日，如易科罰金，以新
    臺幣一千元折算一日在案。受刑人提起上訴，經臺灣高等法
    院以九十六年十二月十八日以九十六年度上易字第二六二０
    號判決駁回上訴，並宣告緩刑二年確定（下稱後案）。受刑
    人於緩刑期前即九十五年六月二日，因公然侮辱罪，經本院
    於九十七年一月三十一日以九十六年度易字第一八五三號依
    妨害名譽罪判處拘役五十八日，如易科罰金，以銀元三百元
    即新臺幣九百元折算一日，減為拘役二十九日，如易科罰金
    ，以銀元三百元即新臺幣九百元折算一日確定（下稱前案）
    ，上開各情，有臺灣高等法院被告前案紀錄表、各該刑事判
    決書在卷可憑，固堪認定。
  (二)然查，受刑人後案經臺灣高等法院審酌認為：「此次係因前
    後任管理委員會主任委員對於社區保全問題而起勃谿，為社
    區公益所生齟齬，經此教訓當知警惕，應無再犯之虞，本院
    認被告所受宣告之刑以不執行為適當」等理由，而予緩刑宣
    告，此有該刑事判決附卷可憑，則臺灣高等法院係考量後案
    犯罪原因係因公益而起，認受刑人無再犯之虞，而予宣告緩
    刑，所審酌之事由實與受刑人先前是否另犯他罪無涉。又臺
    灣高等法院後案刑事判決並未諭知於緩刑期內付保護管束，
    故該判決確定後並未執行任何緩刑期內保護管束事項，是本
    院無從據以審酌原緩刑宣告是否足收其預期效果，況聲請人
    對於受刑人如何符合「足認原宣告緩刑難收預期效果，而有
    執行刑罰之必要」等實質要件，亦未提出受刑人除上開判決
    之犯罪事實以外之其他證據證明。再參酌卷附臺灣高等法院
    被告前案紀錄表，受刑人於前案受緩刑宣告後，於緩刑期內
    並無其他刑案紀錄。復參以上揭刑法第七十五條之一立法意
    旨，受刑人於緩刑期前犯罪，與「足認其原宣告之緩刑難收
    其預期效果，而有執行刑罰之必要」，係屬二事，尚不能僅
    因受刑人於緩刑前故意犯他罪，而在緩刑期內受拘役之宣告
    確定，即推認原緩刑宣告難收預期效果而有執行刑罰之必要
    。
  (三)綜上，本件不足以認定受刑人後案所受緩刑宣告難收其預期
    效果，而有執行刑罰之必要。從而，聲請人聲請撤銷後案之
    緩刑，於法尚有未合，應予駁回。
四、依刑事訴訟法第二百二十條、第四百七十六條，裁定如主文
    。
中    華    民    國  九十七  年    四    月  二十四  日
                  刑事第五庭    法  官  高偉文
以上正本證明與原本無異。
如不服本裁定，應於送達後五日內，向本院提出抗告狀。
                                書記官  張華瓊
中    華    民    國  九十七  年    四    月  二十四  日


司法院資訊處製作；財團法人民間司法改革基金會備份。
